fr-mlpl.aff
FLAG long
SFX a1 Y 4
SFX a1 er er/n'q'd' er
SFX a1 er ant/n'q' [^cg]er
SFX a1 cer çant/n'q' cer
SFX a1 ger geant/n'q' ger

SFX a2 Y 4
SFX a2 er er/n'q'd'l'm't's' er
SFX a2 er ant/n'q'l'm't's' [^cg]er
SFX a2 cer çant/n'q'l'm't's' cer
SFX a2 ger geant/n'q'l'm't's' ger

SFX a3 Y 4
SFX a3 er er/m't's' er
SFX a3 er ant/m't's' [^cg]er
SFX a3 cer çant/m't's' cer
SFX a3 ger geant/m't's' ger

SFX a4 Y 4
SFX a4 er er/n'q'd'l'm't's' er
SFX a4 er ant/n'q'l'm't's' [^cg]er
SFX a4 cer çant/n'q'l'm't's' cer
SFX a4 ger geant/n'q'l'm't's' ger

SFX a5 Y 4
SFX a5 er er/n'q'd'm't's' er
SFX a5 er ant/n'q'm't's' [^cg]er
SFX a5 cer çant/n'q'm't's' cer
SFX a5 ger geant/n'q'm't's' ger

SFX a6 Y 4
SFX a6 er er/s' er
SFX a6 er ant/s' [^cg]er
SFX a6 cer çant/s' cer
SFX a6 ger geant/s' ger

SFX a8 N 4
SFX a8 er er/n'd' er
SFX a8 er ant [^cg]er
SFX a8 cer çant cer
SFX a8 ger geant ger

SFX a9 N 0

SFX b0 N 2
SFX b0 er ant [^c]er
SFX b0 cer çant cer

SFX b1 Y 3
SFX b1 er er/n'q'd' er
SFX b1 er ant/n'q' [^c]er
SFX b1 cer çant/n'q' cer

SFX b2 Y 3
SFX b2 er er/n'q'd'l'm't's' er
SFX b2 er ant/n'q'l'm't's' [^c]er
SFX b2 cer çant/n'q'l'm't's' cer

SFX b3 Y 3
SFX b3 er er/m't's' er
SFX b3 er ant/m't's' [^c]er
SFX b3 cer çant/m't's' cer

SFX b4 Y 3
SFX b4 er er/n'q'd'l'm't's' er
SFX b4 er ant/n'q'l'm't's' [^c]er
SFX b4 cer çant/n'q'l'm't's' cer

SFX b5 Y 3
SFX b5 er er/n'q'd'm't's' er
SFX b5 er ant/n'q'm't's' [^c]er
SFX b5 cer çant/n'q'm't's' cer

SFX c0 N 3
SFX c0 er ant [^cg]er
SFX c0 écer éçant écer
SFX c0 éger égeant éger

SFX c1 Y 4
SFX c1 r r/n'q'd' er
SFX c1 er ant/n'q' [^cg]er
SFX c1 écer éçant/n'q' écer
SFX c1 éger égeant/n'q' éger

SFX c2 Y 4
SFX c2 er er/n'q'd'l'm't's' er
SFX c2 er ant/n'q'l'm't's' [^cg]er
SFX c2 écer éçant/n'q'l'm't's' écer
SFX c2 éger égeant/n'q'l'm't's' éger

SFX c3 Y 4
SFX c3 er er/m't's' er
SFX c3 er ant/m't's' [^cg]er
SFX c3 écer éçant/m't's' écer
SFX c3 éger égeant/m't's' éger

SFX c4 Y 4
SFX c4 er er/n'q'd'l'm't's' er
SFX c4 er ant/n'q'l'm't's' [^cg]er
SFX c4 écer éçant/n'q'l'm't's' écer
SFX c4 éger égeant/n'q'l'm't's' éger

SFX c5 Y 4
SFX c5 er er/n'q'd'm't's' er
SFX c5 er ant/n'q'm't's' [^cg]er
SFX c5 écer éçant/m'q'm't's' écer
SFX c5 éger égeant/m'q'l't's' éger

SFX d0 N 1
SFX d0 er ant er

SFX d1 Y 2
SFX d1 er er/n'q'd' er
SFX d1 er ant/n'q' er

SFX d2 Y 2
SFX d2 er er/n'q'd'l'm't's' er
SFX d2 er ant/n'q'l'm't's' er

SFX d3 Y 2
SFX d3 er er/m't's' er
SFX d3 er ant/m't's' er

SFX d4 Y 2
SFX d4 er er/n'q'd'l'm't's' er
SFX d4 er ant/n'q'l'm't's' er

SFX d5 Y 2
SFX d5 er er/m'q'd'm't's' er
SFX d5 er ant/m'q'd'm't's' er

SFX aA Y 6
SFX aA ller ller/n'q'd'm't' aller
SFX aA ller llant/n'q'm't' aller
SFX aA ller llé/q' aller
SFX aA ller llés/q' aller
SFX aA ller llée/q' aller
SFX aA ller llées/q' aller

SFX aD Y 6
SFX aD voyer voyer/n'q'd'l'm't's' envoyer
SFX aD voyer voyant/n'q'l'm't's' envoyer
SFX aD voyer voyé/q' envoyer
SFX aD voyer voyés/q' envoyer
SFX aD voyer voyée/q' envoyer
SFX aD voyer voyées/q' envoyer

SFX aE Y 6
SFX aE direr direr/n'q'd'l'm't's' direr
SFX aE direr dirant/n'q'l'm't's' direr
SFX aE direr diré/q' direr
SFX aE direr dirés/q' direr
SFX aE direr dirée/q' direr
SFX aE direr dirées/q' direr

SFX aF N 5
SFX aF cerner cernant er
SFX aF cerner cerné er
SFX aF cerner cernés er
SFX aF cerner cernée er
SFX aF cerner cernées er

SFX aG Y 7
SFX aG er er/n'q'd'm't' er
SFX aG er ant/n'q'm't' er
SFX aG mber mbé mber
SFX aG lter lté lter
SFX aG lter ltés lter
SFX aG lter ltée lter
SFX aG lter ltées lter

SFX aH N 2
SFX aH er ant gger
SFX aH er é gger

SFX aY N 5
SFX aY neler nelant neler
SFX aY neler nelé neler
SFX aY neler nelés neler
SFX aY neler nelée neler
SFX aY neler nelées neler

SFX aZ N 5
SFX aZ teler telant teler
SFX aZ teler telé teler
SFX aZ teler telés teler
SFX aZ teler telée teler
SFX aZ teler telées teler

SFX dA Y 6
SFX dA peler peler/n'q'd'l'm't's' peler
SFX dA peler pelant/n'q'l'm't's' peler
SFX dA peler pelé/q' peler
SFX dA peler pelés/q' peler
SFX dA peler pelée/q' peler
SFX dA peler pelées/q' peler

SFX f0 Y 1
SFX f0 ir issant ir

SFX f1 Y 2
SFX f1 ir ir/n'q'd' ir
SFX f1 ir issant/n'q' ir

SFX f2 Y 2
SFX f2 ir ir/n'q'd'l'm't's' ir
SFX f2 ir issant/n'q'l'm't's' ir

SFX f3 Y 2
SFX f3 ir ir/m't's' ir
SFX f3 ir issant/m't's' ir

SFX f4 Y 2
SFX f4 ir ir/n'q'd'l'm't's' ir
SFX f4 ir issant/n'q'l'm't's' ir

SFX f5 Y 2
SFX f5 ir ir/n'q'd'm't's' ir
SFX f5 ir issant/n'q'm't's' ir

SFX fA N 5
SFX fA aïr aïssant aïr
SFX fA aïr aï aïr
SFX fA aïr aïs aïr
SFX fA aïr aïe aïr
SFX fA aïr aïes aïr

SFX fB Y 6
SFX fB haïr haïr/s' aïr
SFX fB haïr haïssant/s' aïr
SFX fB haïr haï aïr
SFX fB haïr haïs aïr
SFX fB haïr haïe aïr
SFX fB haïr haïes aïr

SFX fC Y 6
SFX fC partir partir/n'q'd'l'm't's' impartir
SFX fC partir partissant/n'q'l'm't's' impartir
SFX fC partir parti/q' impartir
SFX fC partir partis/q' impartir
SFX fC partir partie/q' impartir
SFX fC partir parties/q' impartir

SFX fD N 1
SFX fD ortir ortissant sortir

SFX fY N 6
SFX fY uïr uïr/s' uïr
SFX fY uïr uïssant/m't's' uïr
SFX fY uïr uï uïr
SFX fY uïr uïs uïr
SFX fY uïr uïe uïr
SFX fY uïr uïes uïr

SFX fZ N 1
SFX fZ gir gissant agir

SFX p+ Y 8
SFX p+ er é/L'D'Q' er
SFX p+ er és/D'Q' er
SFX p+ er ée/L'D'Q' er
SFX p+ er ées/D'Q' er
SFX p+ ir i/L'D'Q' ir
SFX p+ ir is/D'Q' ir
SFX p+ ir ie/L'D'Q' ir
SFX p+ ir ies/D'Q' ir

SFX p. Y 2
SFX p. er é/q' er
SFX p. ir i/q' ir

SFX i0 Y 2
SFX i0 enir enir/n'q'd' enir
SFX i0 enir enant/n'q' enir

SFX i1 Y 2
SFX i1 enir enir/n'q'd'l'm't's' enir
SFX i1 enir enant/n'q'l'm't's' enir

SFX i2 Y 2
SFX i2 enir enir/m't's' enir
SFX i2 enir enant/m't's' enir

SFX i5 N 1
SFX i5 tir tant tir

SFX iA Y 6
SFX iA dvenir dvenir/n'q'd'm't' venir
SFX iA dvenir dvenant/n'q'm't' venir
SFX iA dvenir dvenu/Q' venir
SFX iA dvenir dvenus/Q' venir
SFX iA dvenir dvenue/Q' venir
SFX iA dvenir dvenues/Q' venir

SFX iB Y 3
SFX iB partenir partenir/n'q'd'm't's' tenir
SFX iB partenir partenant/n'q'm't's' tenir
SFX iB partenir partenu/q' tenir

SFX iC Y 6
SFX iC rir rir/n'q'd'l'm't's' [vf]rir
SFX iC rir rant/n'q'l'm't's' [vf]rir
SFX iC rir ert/L'D'Q' [vf]rir
SFX iC rir erts/D'Q' [vf]rir
SFX iC rir erte/L'D'Q' [vf]rir
SFX iC rir ertes/D'Q' [vf]rir

SFX iD Y 6
SFX iD courir courir/n'q'd' courir
SFX iD courir courant/n'q' courir
SFX iD courir couru courir
SFX iD courir courus courir
SFX iD courir courue courir
SFX iD courir courues courir

SFX iE Y 6
SFX iE ourir ourir/n'q'd'l'm't's' courir
SFX iE ourir ourant/n'q'm't's' courir
SFX iE ourir ouru/L'D'Q' courir
SFX iE ourir ourus/D'Q' courir
SFX iE ourir ourue/L'D'Q' courir
SFX iE ourir ourues/D'Q' courir

SFX iF N 5
SFX iF ervir ervant servir
SFX iF ervir ervi servir
SFX iF ervir ervis servir
SFX iF ervir ervie servir
SFX iF ervir ervies servir

SFX iG N 5
SFX iG êtir êtant vêtir
SFX iG êtir êtu vêtir
SFX iG êtir êtus vêtir
SFX iG êtir êtue vêtir
SFX iG êtir êtues vêtir

SFX iI N 2
SFX iI ormir ormant dormir
SFX iI ormir ormi dormir

SFX iJ Y 6
SFX iJ dormir dormir/n'q'd'l'm't's' dormir
SFX iJ dormir dormant/n'q'l'm't's' dormir
SFX iJ dormir dormi/L'D'Q' dormir
SFX iJ dormir dormis/D'Q' dormir
SFX iJ dormir dormie/L'D'Q' dormir
SFX iJ dormir dormies/D'Q' dormir

SFX iK Y 5
SFX iK quérir quérir/n'q'd'l'm't's' quérir
SFX iK quérir quérant/n'q'l'm't's' quérir
SFX iK quérir quis/L'D'Q' quérir
SFX iK quérir quise/L'D'Q' quérir
SFX iK quérir quises/D'Q' quérir

SFX iM Y 5
SFX iM quérir quérir/m't's' quérir
SFX iM quérir quérant/m't's' quérir
SFX iM quérir quis/L'D'Q' quérir
SFX iM quérir quise/L'D'Q' quérir
SFX iM quérir quises/D'Q' quérir

SFX iN N 5
SFX iN uir uyant fuir
SFX iN uir ui fuir
SFX iN uir uis fuir
SFX iN uir uie fuir
SFX iN uir uies fuir

SFX iO Y 6
SFX iO fuir fuir/m't's' enfuir
SFX iO fuir fuyant/m't's' enfuir
SFX iO fuir fui/L'D'Q' enfuir
SFX iO fuir fuis/D'Q' enfuir
SFX iO fuir fuie/L'D'Q' enfuir
SFX iO fuir fuies/D'Q' enfuir

SFX iP N 5
SFX iP ourir ourant mourir
SFX iP ourir ort mourir
SFX iP ourir orts mourir
SFX iP ourir orte mourir
SFX iP ourir ortes mourir

SFX iQ N 5
SFX iQ ouillir ouillant bouillir
SFX iQ ouillir ouilli bouillir
SFX iQ ouillir ouillis bouillir
SFX iQ ouillir ouillie bouillir
SFX iQ ouillir ouillies bouillir

SFX iR Y 6
SFX iR ueillir ueillir/n'q'd'l'm't's' cueillir
SFX iR ueillir ueillant/n'q'l'm't's' cueillir
SFX iR ueillir ueilli/L'D'Q' cueillir
SFX iR ueillir ueillis/D'Q' cueillir
SFX iR ueillir ueillie/L'D'Q' cueillir
SFX iR ueillir ueillies/D'Q' cueillir

SFX iS N 2
SFX iS aillir aillant aillir
SFX iS aillir ailli aillir

SFX iT Y 6
SFX iT saillir saillir/n'q'd'l'm't's' aillir
SFX iT saillir saillant/n'q'l'm't's' aillir
SFX iT saillir sailli/L'D'Q' aillir
SFX iT saillir saillis/D'Q' aillir
SFX iT saillir saillie/L'D'Q' aillir
SFX iT saillir saillies/D'Q' aillir

SFX iU N 2
SFX iU aillir aillant faillir
SFX iU aillir ailli faillir

SFX iV N 1
SFX iV ésir isant gésir

SFX iW Y 6
SFX iW uïr uïr/n'q'd'l'm't's' ouïr
SFX iW uïr yant/n'q'l'm't's' ouïr
SFX iW uïr uï/L'D'Q' ouïr
SFX iW uïr uïs/D'Q' ouïr
SFX iW uïr uïe/L'D'Q' ouïr
SFX iW uïr uïes/D'Q' ouïr

SFX iX N 4
SFX iX érir éru férir
SFX iX érir érus férir
SFX iX érir érue férir
SFX iX érir érues férir

SFX iY Y 5
SFX iY ssir ssir/n'q'd' issir
SFX iY ssir ssu/L'D'Q' issir
SFX iY ssir ssus/D'Q' issir
SFX iY ssir ssue/L'D'Q' issir
SFX iY ssir ssues/D'Q' issir

SFX pA N 2
SFX pA ouvoir ouvant pouvoir
SFX pA ouvoir u pouvoir

SFX pB N 5
SFX pB ouloir oulant vouloir
SFX pB ouloir oulu vouloir
SFX pB ouloir oulus vouloir
SFX pB ouloir oulue vouloir
SFX pB ouloir oulues vouloir

SFX pC N 6
SFX pC evoir evant devoir
SFX pC evoir û redevoir
SFX pC evoir u redevoir
SFX pC evoir us devoir
SFX pC evoir ue devoir
SFX pC evoir ues devoir

SFX pD N 1
SFX pD evoir û devoir

SFX pE N 5
SFX pE avoir achant savoir
SFX pE avoir u savoir
SFX pE avoir us savoir
SFX pE avoir ue savoir
SFX pE avoir ues savoir

SFX pF Y 6
SFX pF oir oir/n'q'd'l'm't's' voir
SFX pF oir oyant/n'q'l'm't's' voir
SFX pF oir u/L'D'Q' voir
SFX pF oir us/D'Q' voir
SFX pF oir ue/L'D'Q' voir
SFX pF oir ues/D'Q' voir

SFX pG Y 0

SFX pH Y 6
SFX pH ouvoir ouvoir/n'q'd'l'm't's' mouvoir
SFX pH ouvoir ouvant/n'q'l'm't's' mouvoir
SFX pH ouvoir u/L'D'Q' .mouvoir
SFX pH ouvoir us/D'Q' mouvoir
SFX pH ouvoir ue/L'D'Q' mouvoir
SFX pH ouvoir ues/D'Q' mouvoir

SFX pI N 2
SFX pI ouvoir û/q' mouvoir
SFX pI ouvoir u/q' mouvoir

SFX pJ N 5
SFX pJ ourvoir ourvoyant pourvoir
SFX pJ ourvoir ourvu pourvoir
SFX pJ ourvoir ourvus pourvoir
SFX pJ ourvoir ourvue pourvoir
SFX pJ ourvoir ourvues pourvoir

SFX pK Y 6
SFX pK cevoir cevoir/n'q'd'l'm't's' cevoir
SFX pK cevoir cevant/n'q'l'm't's' cevoir
SFX pK cevoir çu/L'D'Q' cevoir
SFX pK cevoir çus/D'Q' cevoir
SFX pK cevoir çue/L'D'Q' cevoir
SFX pK cevoir çues/D'Q' cevoir

SFX pM N 2
SFX pM aloir alant valoir
SFX pM aloir alu valoir

SFX pN Y 2
SFX pN valoir valoir/n'q'd'm't's' valoir
SFX pN valoir valant/n'q'm't's' valoir

SFX pO N 5
SFX pO valoir valant revaloir
SFX pO valoir valu revaloir
SFX pO valoir valus revaloir
SFX pO valoir value revaloir
SFX pO valoir values revaloir

SFX pP N 1
SFX pP paroir parant comparoir

SFX pQ N 1
SFX pQ haloir haut chaloir

SFX pR Y 2
SFX pR pparoir pparoir/n'q'd' apparoir
SFX pR pparoir ppert/n'q' apparoir

SFX pS Y 11
SFX pS oir oir/n'q'd'l'm't's' oir
SFX pS sseoir sseyant/n'q'l'm't's' seoir
SFX pS ssoir sseyant/n'q'l'm't's' soir
SFX pS sseoir ssoyant/n'q'l'm't's' seoir
SFX pS ssoir ssoyant/n'q'l'm't's' soir
SFX pS sseoir ssis/L'D'Q' seoir
SFX pS sseoir ssise/L'D'Q' seoir
SFX pS sseoir ssises/D'Q' seoir
SFX pS ssoir ssis/L'D'Q' soir
SFX pS ssoir ssise/L'D'Q' soir
SFX pS ssoir ssises/D'Q' soir

SFX pT N 8
SFX pT urseoir ursoyant seoir
SFX pT ursoir ursoyant soir
SFX pT urseoir ursis seoir
SFX pT urseoir ursise seoir
SFX pT urseoir ursises seoir
SFX pT ursoir ursis soir
SFX pT ursoir ursise soir
SFX pT ursoir ursises soir

SFX pU N 4
SFX pU eoir éant seoir
SFX pU eoir is seoir
SFX pU eoir ise seoir
SFX pU eoir ises seoir

SFX pV N 2
SFX pV eoir éant seoir
SFX pV eoir eyant seoir

SFX pW N 2
SFX pW sseoir sséant seoir
SFX pW ssoir sséant soir
